# 让渡土地使用权及房地产公司股权后又购买房产

提问人：Byron12480 时间：2022-03-04 14:34:55
求教求教 陈 版主版主：：
业务 背景背景：： 1 、某企业拟IPO，购买一处土地使用权作为将来的募投项目，但后期鉴于该土地面积较大，若整体开发，所耗资金巨大，故将此处土地使用权出资（存在评估增值），和另外一家公司（出资金）合作成立一家房地产公司（作为少数股东），共同开发该处土地，后续又因种种原因，将股权全部转让给合作方A公司，而后又购买此处房产（所耗资金远超当时土地出资时的评估价）； 2 、也是该企业，也是为了募投项目，先成立一家房地产公司出资 2000 万成立房地产公司，而后 2000 万购买土地，公司尚未开始实际经营，仅发生一些零星费用，后续将该公司已 2000 万出售给B公司，最后又从B公司购买房产（购买金额超过 2000 万元）。
问题 ：： 1 、上述两种情况，是否均构成一揽子交易？
2 、若构成一揽子交易，该两种情况分别该如何进行账务处理？

回答人：chenyiwei
建议考虑：该房地产项目公司的开发产品是否全部出售给A公司？是否有大部分开发产品按市场价格对外出售给第三方的情况？该安排是否为了规避目前IPO监管政策中对房地产开发项目的限制？